臺灣苗栗地方法院刑事判決　　　　　　　　　　　　　　九十年度訴字第二一四號
　　公　訴　人　臺灣苗栗地方法院檢察署檢察官
　　被　　　告　甲○○
　　　　　　　　乙○○
　　右　一　人
　　選任辯護人　彭火炎
右列被告因偽造文書案件，經檢察官提起公訴（八十七年度偵字第五七一二號），本
院判決如左：
    主  文
甲○○、乙○○共同連續行使偽造私文書，足以生損害於公眾及他人，甲○○處有期
徒刑參年，乙○○處有期徒刑貳年陸月。偽造之附表（一）（二）所示服務單位、申
報單位及負責人共九家公司即寶玄防火企業股份有限公司、景華玻璃有限公司、邦林
建設有限公司、綠花壇興業股份有限公司、名人清潔企業社、全聚得廣告有限公司、
富賢企業有限公司、天隆造紙廠股份有限公司、中正眼鏡行之公司印章各壹顆、負責
人印章各壹顆、寶玄防火企業股份有限公司印文貳拾伍枚、負責人印文及署押各貳拾
伍枚、綠花壇興業股份有限公司印文肆枚、負責人印文及署押各肆枚、全聚得廣告有
限公司印文參枚、負責人印文及署押各參枚、景華玻璃有限公司、邦林建設有限公司
、名人清潔企業社、天隆造紙廠股份有限公司、中正眼鏡行之公司印文各壹枚、負責
人之印文及署押各壹枚及台閩地區勞工保險局印章壹顆、印文參拾捌枚、寶玄防火企
業股份有限公司之董事長劉桂蘭、董事王鎮南、董事王麗秋、監察人王志成之印章各
壹顆，附表（三）編號1之電腦主機、螢幕、列表機各壹台均沒收。
    事  實
一、甲○○、乙○○（二人係同胞兄弟）、丙○○（俟緝獲後另結）共同基於偽造文
    書之概括犯意，自民國（下同）八十六年十月上旬起，利用渠等經辦保險業務之
    機會，取得保險客戶之身分資料，明知如附表（一）、（二）所示之所得人、在
    職人並未在同表所示之申報單位、服務單位任職，或雖有任職，但當年度所領取
    之薪資未達扣繳憑單上所載之數額，亦未經上述申報單位、服務單位同意，竟由
    甲○○在苗栗縣頭份鎮○○路七十七巷十五號三樓，以附表（三）編號1之電腦
    等物，連續偽造如附表（一）所示內容之各類所得扣繳暨免扣繳憑單（下稱扣繳
    憑單），並將偽造之如附表（二）所示之服務單位及負責人林志強之印章，蓋用
    在同表所示內容之員工職務證明書上，而偽造成各在職人在服務單位任職之職務
    證明書；另將偽造之台閩地區勞工保險局印章蓋用在勞工保險卡上，而偽造成溫
    君生、劉芸均任職於寶玄防火企業股份有限公司（下稱寶玄公司），並有投保勞
    工保險之勞工保險卡。以此方式假造上述所得人、在職人有正當工作及優渥收入
    。並由甲○○出面與經營寶磐防火企業股份有限公司（下稱寶磐公司）之王南鎮
    接洽，佯稱欲代為經銷寶磐公司之消防器材，而取得寶磐公司向財團法人聯合信
    用卡處理中心申請之簽帳刷卡機。再由甲○○、乙○○、丙○○分別於如附表（
    一）所示之行使日期，或單獨或夥同各所得人連續持上述偽造之扣繳憑單、職務
    證明書及勞工保險卡，向各發卡銀行申請信用卡。各發卡銀行誤以為上述各所得
    人確實有工作及收入，因而核給信用卡以供渠等消費時刷卡簽帳使用，足以生損
    害於如附表（一）、（二）所示之各申報單位、服務單位、各扣繳義務人（負責
    人）、台閩地區勞工保險局及各發卡銀行核發信用卡之正確性。上述所得人以此
    方式申請取得信用卡後，需給付新台幣三千元至五千元不等之佣金給甲○○、乙○○、丙○○。甲○○、乙○○、丙○○於上述所得人申請取得信用卡後，明知
    渠等並無向寶磐公司購買消防器材之事實，竟利用寶磐公司之簽帳刷卡機，以『
    真刷卡、假消費』方式刷取現金週轉使用，甲○○、乙○○、丙○○等三人則從
    中抽取百分之十五充為手續費及稅金。上述所得人並以刷卡取得之部分現金，繳
    交甲○○、乙○○、丙○○等三人所招攬保險之保險費。迨於八十七年十二月十
    四日十五時許，在苗栗縣頭份鎮○○路七十七巷十五號三樓被警查獲，並扣得如
    附表（三）所示之物等。
二、案經苗栗縣警察局移送台灣苗栗地方法院檢察署檢察官偵查起訴。
    理  由
一、右揭犯罪事實，業據被告甲○○、乙○○坦承不諱，經查，附表（一）、（二
    ）之扣繳憑單及職務證明書均係被告林仁所偽造一情，業迭据同案被告乙○○、
    丙○○供述明確。渠等均一致供証稱：因只有甲○○會電腦打字，伊二人均不會
    等語。參以證人即寶磐公司負責人王南鎮之媳婦劉桂蘭証稱：先前有位甲○○說
    要在竹南幫我們經銷，甲○○說業務上需要刷卡機使用，因而由甲○○的弟弟乙○○去申請刷卡機，刷卡所得的貨款都是由甲○○他們領去，因為印章及存摺都
    在他們那裡等語；足見被告甲○○於本院審理時自白與事實相符。證人即寶玄
    公司之負責人林志強証稱：伊沒有同意別人刻用伊印章，附表（一）、（二）之
    寶玄公司扣繳憑單、職務證明書，伊事前均沒有看過，也沒有授權他人製作該內
    容不實之扣繳憑單及職務證明書等語。附表（一）、（二）所示之所得人或在
    職人，並未在同表所示之申報單位或服務單位任職，或雖有任職，但當年度所領
    取之薪資未達扣繳憑單上所載之數額，上述扣繳憑單及職務證明書係偽造等事實
    ，業分別据證人廖仁泉、廖仁興、黃朝欽、王淑文、陳天鋆、林家慶於偵查中結
    證明確。此外，並有查獲現場照片十一張（其中一張顯示印表機列印扣繳憑單
    ）、中國國際商業銀行九十年三月二十日（九○）中凱字第○一一二號函所附之
    聯名卡申請書影本、扣繳憑單等文件及如附表（三）所示之物，分別附卷及扣案
    可証。本件事証明確，被告等犯行，足堪認定。
二、核被告甲○○、乙○○所為，係犯刑法第二百十六條、第二百十條、第二百十二
    條之行使偽造私文書及關於服務及其他相類之證書等罪。被告二人與同案被告丙○○間，所犯前開之罪，彼等均有犯意之聯絡與行為之分擔，均為共同正犯。被
    告偽造私文書及關於服務之證書之低度行為，應為高度之行使行為所吸收，均不
    另論罪。其同時行使偽造之私文書及關於服務及其他相類之證書，係屬一行為觸
    犯數罪名之想像競合犯，依刑法第五十五條規定，從情節較重之行使偽造私文書
    罪論處。被告等前後多次犯行，時間緊接，所犯構成要件相同，顯係基於同一概
    括犯意為之，為連續犯以一罪論並依法加重其刑。爰審酌各被告之素行、犯罪動
    機、目的、所造成之危害、犯後態度及其他等一切犯罪情狀，分別量處如主文所
    示之刑。
三、偽造之附表（一）（二）所示服務單位、申報單位及負責人共九家公司即寶玄防
    火企業股份有限公司、景華玻璃有限公司、邦林建設有限公司、綠花壇興業股份
    有限公司、名人清潔企業社、全聚得廣告有限公司、富賢企業有限公司、天隆造
    紙廠股份有限公司、中正眼鏡行之公司印章各一顆、負責人印章各一顆、寶玄防
    火企業股份有限公司印文二十五枚、負責人印文及署押各二十五枚、綠花壇興業
    股份有限公司印文四枚、負責人印文及署押各四枚、全聚得廣告有限公司印文三
    枚、負責人印文及署押各三枚、景華玻璃有限公司、邦林建設有限公司、名人清
    潔企業社、天隆造紙廠股份有限公司、中正眼鏡行之公司印文各一枚、負責人之
    印文及署押各一枚及台閩地區勞工保險局印章一顆、印文三十八枚、寶玄防火企
    業股份有限公司之董事長劉桂蘭、董事王鎮南、董事王麗秋、監察人王志成之印
    章各一顆，依刑法第二百十九條之規定，均宣告沒收。附表（三）編號1之電腦
    主機、螢幕、列表機各一台，係被告等所有且供犯罪所用之物，依刑法第三十八
    條第一項第二款宣告沒收。
四、被告丙○○俟緝獲後再另結，附此說明。
據上論斷，應依刑事訴訟法第二百九十九條第一項前段，刑法二十八條、第五十六條
、第二百十條、第二百十二條、第二百十一六、第五十五條、第二百十九條、第三十
八條第一項第二款，罰金罰鍰提高標準條例第一條前段，判決如主文。
本案經檢察官李基彰到庭執行職務
中    華    民    國    九十一      年    九      月    二十六      日
                                    台灣苗栗地方法院刑事第一庭
                               法  官   林  誌  誠
右正本證明與原本無異。
如不服本判決，應於判決送達後十日內向本院提出上訴狀( 應附繕本 )。
                                          書記官   李  達  成
中    華    民    國    九十一      年    九      月    二十六      日
附錄論罪科刑法條
刑法第二百十條
  偽造、變造私文書，足以生損害於公眾或他人者，處五年以下有期徒刑。
刑法第二百十二條
  偽造、變造護照、旅券、免許證、特許證及關於品行、能力服務或其他相類之證書
  、介紹書,足以生損害於公眾或他人者,處一年以下有期徒刑、拘役或三百元以下罰
  金。
刑法第二百十六條
  行使第二百十條至第二百十五條之文書者，依偽造、變造文書或登載不實事項或使
  登載不實事項之規定處斷。
